Minutes et répertoires du notaire Claude TOUTAIN, 12 octobre 1636 - 28 décembre 1644 (étude XXXV)
Archives nationales
Minutes et répertoires du notaire Claude TOUTAIN (étude XXXV)
12 octobre 1636 - 28 décembre 1644
MC/ET/XXXV/370 - MC/ET/XXXV/392, MC/RE/XXXV/7
Etude XXXV; Toutain, Claude
Archives nationales de France
Minutes et répertoires: la loi 2008-696 du 15 juillet 2008 relative aux archives a fixé à 75 ans à compter de la date de l'acte, ou à 25 ans à compter de la date du décès de l'intéressé si ce délai est plus bref, le délai de communication des minutes et répertoires des notaires; ce délai est porté à 100 ans à compter de la date de l'acte si le document se rapporte à un mineur (code du Patrimoine, articles L213-2, 4e d et 5e).
Autres documents de l'étude (dossiers de clients, comptabilité...): s'agissant d'archives privées, ces documents sont communicables selon les modalités fixées par le déposant ou le donateur.
Certains documents ne sont pas accessibles en raison de leur mauvais état de conservation.
Versement
Accès aux instruments de recherche de tous les notaires de l’étude XXXV
Archives de l'étude XXXV
- Minutes de Claude TOUTAIN, 12 octobre 1636 - décembre 1644; MC/ET/XXXV/370 - MC/ET/XXXV/392
  - Minutes. 1636, 12 octobre - 1637, février, 12 octobre 1636 - février 1637; MC/ET/XXXV/370
    Informations concernant le classement:
    Le niveau inférieur de description, quand il existe, correspond aux minutes d'actes. Toutes les minutes ne sont pas forcément décrites une à une. Les descriptions de ces minutes sont plus ou moins détaillées.
    - Mariage de Antoine Couvreur, peintre enlumineur, demeurant rue Aubry-le-Boucher, paroisse Saint-Leu-Saint-Gilles, natif d'Amiens, avec Jeanne de Filliole, demeurant rue Saint-Denis, paroisse Saint-Nicolas-des-Champs., 28 décembre 1636; MC/ET/XXXV/370
      Origine de l'information:
      Documents du Minutier central concernant les peintres, sculpteurs et graveurs au XVIIe siècle (1600-1650) (études XXI à CXXII, soit 1585 actes), par Marie-Antoinette Fleury, 1954-1976 (fichier papier entièrement dématérialisé; voir contexte dans le Plan d’orientation général - Notaires de Paris, guides thématiques du Minutier).
      Date de révision: 2010
      Date de création de la notice: 2005
      contrat de mariage; Amiens (Somme); Aubry-le-Boucher (rue); Saint-Denis (rue); Couvreur, Antoine; Filliole, Jeanne de; dessinateur; peintre
    - Inventaire après décès à la requête de sa veuve Jeanne Lecomte, de Etienne du Chastel, peintre, demeurant rue du Roi-de-Sicile, paroisse Saint-Paul., 29 janvier 1637; MC/ET/XXXV/370
      inventaire après décès; Roi-de-Sicile (rue du); Chastel, Etienne du; Lecomte, Jeanne; peintre
    - Promesse par Jean Chardon, demeurant à Jouy-en-Jourand, à Pierre Marion, maître peintre et sculpteur, demeurant rue Saint-Denis, paroisse Saint-Leu -Saint-Gilles., 23 février 1637; MC/ET/XXXV/370
      Jouy-en-Josas (Yvelines); Saint-Denis (rue); Chardon, Jean; Marion, Pierre; peintre; sculpteur
  - Minutes. 1637, mars - 1637, juin, mars 1637 - juin 1637; MC/ET/XXXV/371
    - Mariage entre le sieur Guyerdet, peintre, demeurant rue des Barres, paroisse Saint-Gervais, natif de Marcedy près de Besançon, avec Charlotte Desgretz, veuve de Etienne Dumont, de son vivant procureur au parlement de Dôle, demeurant rue Geoffroy-l'Asnier, paroisse Saint-Gervais., 1er mars 1637; MC/ET/XXXV/371
      contrat de mariage; Besançon (Doubs); Barres (rue des); Geoffroy-l'Asnier (rue); Desgretz, Charlotte; Dumont (M.); Dumont, Etienne; Guyerdet (M.); peintre; procureur de justice (Ancien Régime)
  - Minutes. 1638, janvier - 1639, 26 avril, janvier 1638 - 26 avril 1639; MC/ET/XXXV/372
    Informations complémentaires:
    1638, janvier à juin.
    1639, 26 avril: contrat de mariage.
    - § Mise en apprentissage chez Jacques Lesseau, maître peintre, demeurant rue Saint-Denis, paroisse Saint-Leu, de Philippe Vol, fils de Noël Vol, laboureur au Plessis-Belleville., 6 juin 1638; MC/ET/XXXV/372
      contrat d'apprentissage; Le Plessis-Belleville (Oise); Saint-Denis (rue); Lesseau, Jacques; Vol, Noël; Vol, Philippe; peintre
    - § Mariage de Louis Hermand, fils de Jean Hermand, orfèvre, et de Madeleine Muttet, remariée avec Nicolas Jacquemard, maître peintre, avec Antoinette Lebrun., 30 juin 1638; MC/ET/XXXV/372
      contrat de mariage; Hermand, Jean; Hermand, Louis; Jacquemard, Nicolas; Lebrun, Antoinette; Muttet, Madeleine; orfèvre; peintre
  - Minutes. 1638, juillet - 1638, décembre, juillet 1638 - décembre 1638; MC/ET/XXXV/373/A
    Ancienne(s) cote(s):
    ET/XXXV/373
    - § Apprentissage du fils de Claude Casse, sculpteur à Vitry-le-François., 15 juillet 1638; MC/ET/XXXV/373/A
      contrat d'apprentissage; Vitry-le-François (Marne); Casse, Claude; sculpteur
    - § Bail par Pierre Guibert, vendeur de bétail, bourgeois de Paris, demeurant rue des Vieux-Augustins, pour trois ans, à Adrien Des Barres, sieur d'Orgemont, demeurant rue des Deux-Portes, paroisse Saint-Sauveur, d'une maison sise rue du Petit-Lion, comportant deux corps de logis avec cour au milieu, moyennant 330 livres de loyer annuel., 30 septembre 1638; MC/ET/XXXV/373/A
      Informations concernant le classement et la cotation du document:
      La cote donnée par l'instrument de recherche imprimé a été mise à jour.
      Documents du Minutier central des notaires de Paris, Le théâtre professionnel à Paris, 1600-1649, étude par Alan Howe, documents analysés par Madeleine Jurgens et Alan Howe [457 actes], transcriptions par Andrée Chauleur et Pierre-Yves Louis, Paris, Archives nationales, 2000, notice n° 311 (instrument de recherche imprimé dématérialisé dont la version intégrale est accessible en ligne par la rubrique 'Autres instruments de recherche', voir contexte dans le Plan d’orientation général - Notaires de Paris, guides thématiques du Minutier).
      Date de révision: 2004
      Date de création de la notice: 2003
      Documents du Minutier central des notaires de Paris, Le théâtre professionnel à Paris, 1600-1649, étude par Alan Howe, documents analysés par Madeleine Jurgens et Alan Howe, transcriptions par Andrée Chauleur et Pierre-Yves Louis, Paris, Archives nationales, 2000, XVI-455 p.
      bail; Vieux-Augustins (rue des); Deux-Portes (rue des); Petit-Lion (rue du); Guibert, Pierre; Des Barres dit d'Orgemont, Adrien
    - § Mariage où est témoin Guillaume Cailliot, maître graveur., 14 octobre 1638; MC/ET/XXXV/373/A
      contrat de mariage; Cailliot, Guillaume; graveur
    - § Protestation par Pierre Dubout, doyen, Guillaume Javelle, André de Vauconsains et Pharon Legros, maîtres en charge et gouverneurs de la confrérie de la Passion, maison et hôtel de Bourgogne, à la suite de la sentence rendue ce jour au Châtelet entre eux et les ' soy disans comédiens du roy de la troupe royalle, qui sont les nommez Pierre Le Messier dict Belleroze et ses associez '. Les gouverneurs acceptent la somme de 600 livres à eux ordonnée pour le loyer de l'Hôtel de Bourgogne pour le terme échu à la Saint-Jean-Baptiste, mais se réservent de faire appel du fait que, contrairement aux clauses du bail, aucun loyer ne leur a été octroyé pour le terme échéant à la Saint-Rémi. [Contient aussi: 1638, 23 octobre. Renouvellement de la protestation à la suite du versement des 600 livres.], 15 octobre 1638 - 23 octobre 1638; MC/ET/XXXV/373/A
      Contien aussi:
      1638, 23 octobre. Renouvellement de la protestation à la suite du versement des 600 livres.
      Documents du Minutier central des notaires de Paris, Le théâtre professionnel à Paris, 1600-1649, étude par Alan Howe, documents analysés par Madeleine Jurgens et Alan Howe [457 actes], transcriptions par Andrée Chauleur et Pierre-Yves Louis, Paris, Archives nationales, 2000, notice n° 312 (instrument de recherche imprimé dématérialisé dont la version intégrale est accessible en ligne par la rubrique 'Autres instruments de recherche', voir contexte dans le Plan d’orientation général - Notaires de Paris, guides thématiques du Minutier).
      Cet acte correspond à la deuxième pièce jointe la sentence du Châtelet du 15 octobre 1638, citée par Soulié, (Eudore), 'Recherches sur Molière et sur sa famille', Paris, Hachette, 1863. p. 165.
      protêt; Bourgogne (hôtel de); Dubout, Pierre; Javelle, Guillaume; Vauconsains, André de; Legros, Pharon; Le Messier dit Bellerose, Pierre; acteur
    - § Acte d'appel par les maîtres de la confrérie de la Passion, de la sentence rendue ce jour par le prévôt de Paris entre eux et les ' soy disans comédiens du roy de la troupe royalle, qui sont les nommez Pierre Le Messier dict Belleroze [Le Messier dit Bellerose, Pierre] et ses associez ', 15 octobre 1638; MC/ET/XXXV/373/A
      Documents du Minutier central des notaires de Paris, Le théâtre professionnel à Paris, 1600-1649, étude par Alan Howe, documents analysés par Madeleine Jurgens et Alan Howe [457 actes], transcriptions par Andrée Chauleur et Pierre-Yves Louis, Paris, Archives nationales, 2000, notice n° 313 (instrument de recherche imprimé dématérialisé dont la version intégrale est accessible en ligne par la rubrique 'Autres instruments de recherche', voir contexte dans le Plan d’orientation général - Notaires de Paris, guides thématiques du Minutier).
      Cet acte correspond à la première pièce jointe à la sentence du Châtelet du 15 octobre 1638, citée par Soulié Eudore), 'Recherches sur Molière et sur sa famille', Paris, Hachette, 1863, p 166-172
      Le Messier dit Bellerose, Pierre; acteur; prévôt de Paris (Ancien Régime)
  - Minutes. 1639, janvier - 1639, mars, janvier 1639 - mars 1639; MC/ET/XXXV/373/B
    - Remise par Guillaume et Jean Girard, frères, bourgeois de Paris, aux maîtres de la confrérie de la Passion des 20 sols parisis de rente qu'ils leur devaient., 6 mai 1602; MC/ET/XXXV/373/B
      1639, 31 mars. Mention dans l'inventaire des papiers de l'hôtel de Bourgogne, du 31 mars 1639, cote 14 fol.18 (ET/XXXV/373/B). Original par-devant Haguenier et Huart, non conservé.
      Documents du Minutier central des notaires de Paris, Le théâtre professionnel à Paris, 1600-1649, étude par Alan Howe, documents analysés par Madeleine Jurgens et Alan Howe [457 actes], transcriptions par Andrée Chauleur et Pierre-Yves Louis, Paris, Archives nationales, 2000, notice n° 24 (instrument de recherche imprimé dématérialisé dont la version intégrale est accessible en ligne par la rubrique 'Autres instruments de recherche', voir contexte dans le Plan d’orientation général - Notaires de Paris, guides thématiques du Minutier).
      Il ressort d'un acte de transport du 5 janvier 1633 (conservé sous la cote ET/XXXV/373/B, analysé dans Jurgens (Madelaine); Howe (Alan) 'Le théâtre professionnel à Paris. 1600-1649.' Documents du minutier central des notaires de Paris. Paris, Centre historique des Archives nationales, 2000, n° 269) qu'aux termes du contrat non signé du 6 mai 1602, les frères Girard revendiquaient le droit d'entrer à l'Hôtel de Bourgogne pour voir représenter les comédies
      Girard, Guillaume; Girard, Jean
    - Bail par les maîtres et gouverneurs de la confrérie de la Passion à Thomas Poirier, dit La Vallée, et ses compagnons, comédiens français, de la grande salle de l'Hôtel de Bourgogne., 7 février 1604; MC/ET/XXXV/373/B
      Mention dans l'inventaire des papiers de l'Hôtel de Bourgogne, du 31 mars 1639, cote 32 (ET/XXXV/373/B). Original par-devant Haguenier et Huart, non conservé.
      Documents du Minutier central des notaires de Paris, Le théâtre professionnel à Paris, 1600-1649, étude par Alan Howe, documents analysés par Madeleine Jurgens et Alan Howe [457 actes], transcriptions par Andrée Chauleur et Pierre-Yves Louis, Paris, Archives nationales, 2000, notice n° 37 (instrument de recherche imprimé dématérialisé dont la version intégrale est accessible en ligne par la rubrique 'Autres instruments de recherche', voir contexte dans le Plan d’orientation général - Notaires de Paris, guides thématiques du Minutier).
      Cet acte est mentionné dans l' inventaire des titres et papiers de l'Hôtel de Bourgogne, cote 32, 31 mars 1639, sous la cote ET/XXXV/0373/B.
      bail; Bourgogne (hôtel de); Poirier dit La Vallée, Thomas; acteur
    - Quittance par Pierre Dan, sergent à verge au Châtelet de Paris, agissant au nom de Jean Nicot, écuyer, sieur de Villemain, de la somme de 100 livres, aux maîtres de la confrérie de la Passion, à qui cette somme avait été prêtée pour faire les réparations nécessaires en la maison de l'image Saint-Léonard, rue Maudétour., 1er décembre 1605; MC/ET/XXXV/373/B
      Mention dans l'inventaire des papiers de l'Hôtel de Bourgogne, du 31 mars 1639, cote 62 (ET/XXXV/373/B). Original par-devant Levasseur et Doujat, non conservé.
      Documents du Minutier central des notaires de Paris, Le théâtre professionnel à Paris, 1600-1649, étude par Alan Howe, documents analysés par Madeleine Jurgens et Alan Howe [457 actes], transcriptions par Andrée Chauleur et Pierre-Yves Louis, Paris, Archives nationales, 2000, notice n° 44 (instrument de recherche imprimé dématérialisé dont la version intégrale est accessible en ligne par la rubrique 'Autres instruments de recherche', voir contexte dans le Plan d’orientation général - Notaires de Paris, guides thématiques du Minutier).
      quittance; Maudétour (rue); Bourgogne (hôtel de); Dan, Pierre; Nicot, Jean; auxiliaire de justice
    - Quittance par Pierre Morin à Jean Briollet, maître et receveur de la confrérie de la Passion, de la somme de 1618 livres pour ouvrages effectués par lui en l'Hôtel de Bourgogne., 29 juillet 1617; MC/ET/XXXV/373/B
      1639, 31 mars. Mention dans l'inventaire des titres et papiers de l'hôtel de Bourgogne, cote 16 (ET/XXXV/373/B). Original devant Haguenier et Huart, non conservé.
      Documents du Minutier central des notaires de Paris, Le théâtre professionnel à Paris, 1600-1649, étude par Alan Howe, documents analysés par Madeleine Jurgens et Alan Howe [457 actes], transcriptions par Andrée Chauleur et Pierre-Yves Louis, Paris, Archives nationales, 2000, notice n° 176 (instrument de recherche imprimé dématérialisé dont la version intégrale est accessible en ligne par la rubrique 'Autres instruments de recherche', voir contexte dans le Plan d’orientation général - Notaires de Paris, guides thématiques du Minutier).
      quittance; Bourgogne (hôtel de); Morin, Pierre; Briollet, Jean
    - Démission par le sieur Guérin [Nicolas] au profit de la confrérie de la Passion de tout ce qui pouvait appartenir à la principauté de la Sottie., 31 janvier 1629; MC/ET/XXXV/373/B
      1639, 31 mars. Mention de cet acte dans ET/XXXV/373/B, inventaire des titres et papiers de l'Hôtel de Bourgogne, cote 47. Original devant Plastrier et Chapellain, non conservé.
      Documents du Minutier central des notaires de Paris, Le théâtre professionnel à Paris, 1600-1649, étude par Alan Howe, documents analysés par Madeleine Jurgens et Alan Howe [457 actes], transcriptions par Andrée Chauleur et Pierre-Yves Louis, Paris, Archives nationales, 2000, notice n° 249 (instrument de recherche imprimé dématérialisé dont la version intégrale est accessible en ligne par la rubrique 'Autres instruments de recherche', voir contexte dans le Plan d’orientation général - Notaires de Paris, guides thématiques du Minutier).
      Mention de cet acte dans ET/XXXV/373/B, 31 mars 1639, inventaire des titres et papiers de l'Hôtel de Bourgogne, cote 47.
      renonciation; Guérin, Nicolas
    - Cession par Guillaume et Jean Girard, frères, bourgeois de Paris, à Jacques Nicolas, écuyer, sieur de Monmorte, du droit d'entrer en l'Hôtel de Bourgogne pour voir représenter les comédies, que leur avaient octroyé les maîtres de la confrérie de la Passion., 5 janvier 1633; MC/ET/XXXV/373/B
      1639, 31 mars. Mention dans l'inventaire des papiers de l'hôtel de Bourgogne, cote 14 fol. 16 (ET/XXXV/373/B). Original par-devant Gerbault et Desnotz, non conservé.
      Documents du Minutier central des notaires de Paris, Le théâtre professionnel à Paris, 1600-1649, étude par Alan Howe, documents analysés par Madeleine Jurgens et Alan Howe [457 actes], transcriptions par Andrée Chauleur et Pierre-Yves Louis, Paris, Archives nationales, 2000, notice n° 269 (instrument de recherche imprimé dématérialisé dont la version intégrale est accessible en ligne par la rubrique 'Autres instruments de recherche', voir contexte dans le Plan d’orientation général - Notaires de Paris, guides thématiques du Minutier).
      Mention dans ET/XXXV/373/B, 31 mars 1639, inventaire des titres et papiers de l'Hôtel de Bourgogne, cote 14, fol. 16. L'inventaire rapporte que ce droit fut contesté par les maîtres de la confrérie.
      cession; Bourgogne (hôtel de); Girard, Jean; Girard, Guillaume; Nicolas, Jacques
    - Bail par les maîtres de la confrérie de la Passion à Pierre Petit, marchand de chevaux, et à Marie Cornille [ou Cauville], sa femme, d'un magasin se trouvant sous la grande salle de l'Hôtel de Bourgogne., 22 avril 1633; MC/ET/XXXV/373/B
      1639, 31 mars. Mention dans ET/XXXV/373/B, inventaire des titres et papiers de l'Hôtel de Bourgogne, fol. 29 v°. Original devant Haguenier et Huart, non conservé.
      Documents du Minutier central des notaires de Paris, Le théâtre professionnel à Paris, 1600-1649, étude par Alan Howe, documents analysés par Madeleine Jurgens et Alan Howe [457 actes], transcriptions par Andrée Chauleur et Pierre-Yves Louis, Paris, Archives nationales, 2000, notice n° 271 (instrument de recherche imprimé dématérialisé dont la version intégrale est accessible en ligne par la rubrique 'Autres instruments de recherche', voir contexte dans le Plan d’orientation général - Notaires de Paris, guides thématiques du Minutier).
      Mention dans ET/XXXV/373/B, 31 mars 1639, inventaire des titres et papiers de l'Hôtel de Bourgogne, fol. 29 v°.
      bail; Bourgogne (hôtel de); Petit, Pierre; Cornille, Marie; Cauville, Marie; commerçant
    - Quittance par Marie Luneau, veuve de Pierre Morin, aux confrères de la Passion de la somme de 145 livres 16 sols pour quatre années échues d'arrérages de 36 livres 9 sols de rente dus par la confrérie à la succession de Pierre Morin., 18 août 1637; MC/ET/XXXV/373/B
      1639, 31 mars. Mention dans MC/ET/XXXV/373/B, inventaire des titres et papiers de l'Hôtel de Bourgogne, cote 24. Original devant Haguenier et Huart, non conservé.
      Documents du Minutier central des notaires de Paris, Le théâtre professionnel à Paris, 1600-1649, étude par Alan Howe, documents analysés par Madeleine Jurgens et Alan Howe [457 actes], transcriptions par Andrée Chauleur et Pierre-Yves Louis, Paris, Archives nationales, 2000, notice n° 303 (instrument de recherche imprimé dématérialisé dont la version intégrale est accessible en ligne par la rubrique 'Autres instruments de recherche', voir contexte dans le Plan d’orientation général - Notaires de Paris, guides thématiques du Minutier).
      Mention dans MC/ET/XXXV/373/B, 31 mars 1639, inventaire des titres et papiers de l'Hôtel de Bourgogne, cote 24.
      quittance; Luneau, Marie; Morin, Pierre
    - Bail par Philippe Brisse et André de Vauconsains, ' maîtres et gouverneurs de la confrérie, maison et Hôtel de Bourgogne ', pour trois années ayant commencé au 1er janvier, à Pierre Le Messier, dit Bellerose, Bertrand Hardouyn de Saint-Jacques [dit Guillot-Gorju], Julien [Bedeau dit Jodelet] et François Bedeau [dit L'Espy], Adrien Des Barres, dit d'Orgemont, Zacharie Jacob, dit Montfleury, et leurs associés, comédiens entretenus par Sa Majesté, de la grande salle, loges, théâtre et galeries dudit Hôtel, avec la première chambre au-dessus de la grande porte pour s'y habiller et enfermer les hardes, ainsi que le passage par le grand escalier du côté de la grande porte sur la rue Saint-François. Les bailleurs se réservent la loge des anciens maîtres et le lieu situé au-dessus et appelé le Paradis, ainsi que les magasins dépendant de l'hôtel. Le loyer est fixé à 2000 livres par an. Les preneurs pourront ' faire et construire une gallerie à leurs frais le long du magasin qui aboutit sur la porte au lieu le moins incomode que faire se pourra pour la seureté de la porte du parterre et une autre petite gallerie auprès de la grande porte des loges '. Ils ne pourront demander aucun rabais en cas d'absence du roi de Paris ou de séjours qu'eux-mêmes feraient hors de la ville., 18 janvier 1639; MC/ET/XXXV/373/B
      Acte sous seing privé collationné le 24 janvier par Pourcel et Toutain, analysé dans l'inventaire des titres et papiers de l'hôtel de Bourgogne, 31 mars 1639, cote 29 fol. 28 v° (ET/XXXV/373/B).
      Documents du Minutier central des notaires de Paris, Le théâtre professionnel à Paris, 1600-1649, étude par Alan Howe, documents analysés par Madeleine Jurgens et Alan Howe [457 actes], transcriptions par Andrée Chauleur et Pierre-Yves Louis, Paris, Archives nationales, 2000, notice n° 315 (instrument de recherche imprimé dématérialisé dont la version intégrale est accessible en ligne par la rubrique 'Autres instruments de recherche', voir contexte dans le Plan d’orientation général - Notaires de Paris, guides thématiques du Minutier).
      Cet acte est mentionné dans ET/XXXV/373/B, 31 mars 1639, inventaire des titres et papiers de l'Hôtel de Bourgogne, cote 29, fol. 28 vo. L'acte n'est signé que de Le Messier, Philippe Brisse et de Vauconsains
      Transcription partielle par Soulié, (Eudore), Recherches sur Molière et sur sa famille', Paris, Hachette, 1863., p. 150-151; transcription intégrale par Lemoine, (Jean), 'La Première du Cid: le théâtre - les interprètes, d'après des documents inédits', p. 33-35.
      bail; Bourgogne (hôtel de); Saint-François (rue); Brisse, Philippe; Vauconsains, André de; Le Messier dit Bellerose, Pierre; Saint-Jacques dit Guillot-Gorju, Bertrand Hardouyn de; Bedeau dit L'Espy, François; Bedeau dit Jodelet, Julien; Des Barres dit d'Orgemont, Adrien; Jacob dit Montfleury, Zacharie; acteur
    - Mariage de la veuve de Etienne Duchastel, maître peintre de son vivant., 5 février 1639; MC/ET/XXXV/373/B
      contrat de mariage; Duchastel, Etienne; peintre
    - Contrat de mariage concernant Jean François Leclerc, maître sculpteur fontenier., 6 mars 1639; MC/ET/XXXV/373/B
      contrat de mariage; Leclerc, Jean François; plombier; sculpteur
    - Inventaire des titres, papiers et ornements appartenant à la confrérie de la Passion et Résurrection de Notre Sauveur et Rédempteur Jésus-Christ, fondée de temps immémorial en l'hôpital de la Sainte-Trinité, rue Saint-Denis, propriétaire de l'Hôtel de Bourgogne, rue Mauconseil. 74 feuillets, dont 63 consacrés au titres, classés par ordre de matières. Fol. 3: chartes et confirmations des droits et privilèges; fol. 6: acquisition de l'emplacement de l'Hôtel de Bourgogne; fol. 8 vo: arrêts portant pouvoir de faire représenter; fol. 9 vo: rachat de rente; fol. 10 vo: affaires touchant le domaine; fol. 13: titres de rente; fol. 14: heures d'entrer et jouer à l'Hôtel de Bourgogne; fol. 16 vo: réparations; fol. 18: quittances des menues charges de ville, des frais de justice, du clerc de la confrérie, concernant diverses rentes; fol. 25: baux à des comédiens anglais, baux à des comédiens italiens; fol. 25 vo: baux à des comédiens du [Maurice de Nassau], prince d'Orange; fol. 26: baux à des comédiens français; fol. 29: baux à particuliers; fol. 31: procédures contre les comédiens; fol. 39: procédures contre les Sots; fol. 42: procédures contre Philippe Gaultier, imprimeur; fol. 43: procédures contre les comédiens de la troupe royale; fol. 49: affaires relatives au feu pris en un magasin de l'Hôtel de Bourgogne; fol. 51: amortissements; fol. 60: titres concernant la maison de l'image Saint-Léonard; fol. 67: titres concernant la confrérie et ce qui lui appartient en l'hôpital de la Trinité; fol. 69: ornements servant au service divin et décoration de la confrérie., 31 mars 1639; MC/ET/XXXV/373/B